= Protokoll Gruppe 32
__Treffen am 26.11.2015__


__Schriftführer:__
Stephan Fischer

__Nächstes Treffen:__ 03.12.2015

__Teilnehmer:__

* Stephan Fischer
* Anna Gromykina
* Kevin Horst
* Philipp Oehme

* und Gruppe 34


== Bemerkungen

* heutiges Treffen aufgrund der Zwischenpräsentation zusammen mit Gruppe 34
* unsere Zwischenpräsentation wird von Kevin gehalten

== Retrospektive des letzten Sprints
*Issue referenziert die Issue ID von GitHub*

[option="headers"]

|===
|Issue |Aufgabe |Status
|16    |M010 - Jede berechtigte Person kann sich einloggen   |erledigt
|17     |M020 - Jede eingeloggte Person kann sich ausloggen   |erledigt
|18     |M040 - Kann Accounts verwalten   |größtenteils erledigt, todo: Boss muss Konten direkt anlegen können
|19     |M140 - Kann Artikel in Warenkorb legen   |erledigt
|20     |M150 - Kann Artikel aus dem Warenkorb absenden   |erledigt
|21     |M160 - Kann Bestellung absenden   |erledigt
|22     |Zwischenpräsentation   |erledigt
|23     |Crosstesting   |offen
|24     |Testfälle erstellen  |erledigt, könnte noch ergänzt werden
|===


== Aktueller Stand

=== Zwischenpräsentation

* Kevin schilderte aktuellen Stand unseres Projektes, stellte Probleme dar, präsentierte die Software an sich und gab einen Ausblick auf kommende Features

=== Feedback zu unserer Zwischenpräsentation

* Kevin war etwas schnell und laut Markus fehlte die Vorbereitung etwas, ansonsten einwandfrei
* allgemeine Hinweise (galt auch für andere Gruppe):
** mehr als nur das fertige Produkt vorstellen (auch die Modelle mit einbeziehen)
** erläutern, wie die Zusammenarbeit abläuft:
*** Werden Issues auf GitHub regelmäßig genutzt?
*** Wie oft finden Treffen statt?
*** Worüber wird kommuniziert?
*** Wie werden die Aufgaben verteilt?
*** Welche IDE wird genutzt?



== Planung des nächsten Sprints
*Issue referenziert die Issue ID von GitHub*



[option="headers"]


|===
|Issue |Titel |Beschreibung |Verantwortlicher |Status
|27   |Boss: Neue Kunden/Mitarbeiter hinzufügen  |selbsterklärend     |Stephan    |todo
|29   |Kunden sollen ihre Daten selbst ändern können    |selbsterklärend; Passwort soll nur noch von Kunden und nicht mehr von Boss geändert werden können (Thema Datenschutz etc.)    |Stephan    |todo
|30   |jUnit-Tests vorbereiten      |ggf. nochmal einlesen      |Kevin & Stephan    |todo
|28   |Weiterleitung nach Registrierung     |Direkt-Login nach Registrierung (kein zwingendes Feature) |Stephan   |todo
|31   |Supportstelle  |an Supportstelle weiterarbeiten    |Anna   |todo
|32   |Ankaufstelle   |an Ankaufstelle weiterarbeiten   |Philipp    |todo
|===
